---
title: "1_pra_rstudio_vectores_matrics"
author: "Marco R."
date: "06/10/2019"
output: 
  html_document: 
    fig_caption: yes
    highlight: haddock
    number_sections: yes
    theme: cosmo
    toc: yes
---

1. Introducir los vectores (1 2 3 4 5) y (6 7 8 9 10) asignándoles las variables u y v respectivamente: 

a. Determinar 3u, u+v, u-v. 
b. Construir un vector cuyos elementos sean los de v incrementados 3 unidades. 
c. Determinar un vector de elementos el resultado de multiplicar cada elemento de u por el correspondiente de v. 
d. Calcular un vector de elementos los de u elevados al cubo. 
e. Calcular un vector cuyos elementos sean el resultado de elevar cada elemento de u al elemento de v correspondiente. 


```{r}
u <- c(1, 2, 3, 4, 5)
v <-  c(6, 7, 8, 9, 10)
# a. Determinar 3u, u+v, u-v. 

3*u
u+v
u-v

```

```{r}
# b. Construir un vector cuyos elementos sean los de v incrementados 3 unidades.

nuevo_vector = v+3
```

```{r}
# c. Determinar un vector de elementos el resultado de multiplicar cada elemento de u por el correspondiente de v. 

nuevo_vector2 = u*v
```


```{r}
# d. Calcular un vector de elementos los de u elevados al cubo.

vector_cubo <- u**3
```

```{r}
# e. Calcular un vector cuyos elementos sean el resultado de elevar cada elemento de u al elemento de v correspondiente. 

vector_elevado <- u**v
```


2. Introducir las matrices 

\documentclass{article}
\usepackage{amsmath}
\begin{document}
\[
A=\begin{bmatrix}
    {1} & {2} & {1} \\
    {5} & {4} & {3} \\
    {7} & {1} & {0}
\end{bmatrix}
, B =
\begin{bmatrix}
    {-2}& {5} & {7} \\
    {4} & {3} & {1} \\
    {8} & {-1} & {3}
\end{bmatrix}
\]
\end{document}



a. Calcular A+B, AB, \[ A^4 \] 
b. Determinar una matriz cuyos elementos sean el resultado de multiplicar cada elemento de A por el correspondiente de B. 
c. Determinar una matriz cuyos elementos sean el resultado de dividir cada elemento de A por el correspondiente de B. 

```{r}
v1 <- c(1, 2, 1)
v2 <- c(5, 4, 3)
v3 <- c(7, 1, 0)
A <- rbind(v1, v2, v3)
b1 <- c(-2, 5, 7)
b2 <- c(4, 3, 1)
b3 <- c(8, -1, 3)
B <- rbind(b1, b2, b3)
print(B)
# a. Calcular A+B, AB, \[ A^4 \]
A+B
AB <- cbind(A, B)
print(AB)
A4 <- A^4
print(A4)
```

```{r}
# b. Determinar una matriz cuyos elementos sean el resultado de multiplicar cada elemento de A por el correspondiente de B. 
nueva_matriz <- A*B
print(A)
print(B)
print(nueva_matriz)

```

```{r}
# c. Determinar una matriz cuyos elementos sean el resultado de dividir cada elemento de A por el correspondiente de B.

matriz_division <- A/B
print(matriz_division)
```



3. Determinar si es posible: 

a. La inversa de A y de B. Verificar que el producto de una matriz por su inversa es la matriz identidad. 
b. La traza de B. 
c. El determinante y el rango de A.  

Pista: ayuda en inglés...

```{r}
# a. La inversa de A y de B. Verificar que el producto de una matriz por su inversa es la matriz identidad. 
help("matrix")
inversa_a <- solve(A)
#print(A)
#print(inversa_a)
print(A*inversa_a)




```


```{r}
# b. La traza de B. 
traza <- sum(diag(B))
print(B)
print(traza)
```


```{r}
# c. El determinante y el rango de A. 
determinante <- det(A)
```


4. Una empresa compra los siguientes artículos: 

|Referencia artículo | Cantidad de artículo | Precio de la unidad (sin IVA) |
|----------------------------------------------------------------------------
|100 |200 |190 |101 |
|150 |345 |102 |500 |
|69  |103 |49  |598 |


a. Introducir la tabla en mediante tres vectores: referencia, cantidad y coste. 
b. Determinar el coste total de cada producto. 
c. Construir una tabla con cada artículo y su coste total. 
d. Calcular el coste total a pagar por la empresa incluyendo un 21% de IVA 


```{r}
# a. Introducir la tabla en mediante tres vectores: referencia, cantidad y coste.

referencia <- c(100, 200, 190, 101)
cantidad <- c(150, 345, 102, 500)
coste <- c(69, 103, 49, 598)
matriz1 <- rbind(referencia, cantidad, coste)
print(matriz1)
colnames("Referencia artículo", "Cantidad de artículo", "Precio de la unidad (sin IVA)")

```

```{r}
# Respuesta b
```


```{r}
# Respuesta c
```


```{r}
# Respuesta d
```


5. Introducir los vectores u=(2,3,4) y v=(3,-4,8). 
a. Determinar la suma y el producto de todos los elementos de u. 
b. Calcular el máximo y mínimo de los elementos de v, así como el lugar donde están situados. 
c. Calcular el producto escalar de u y v. 
d. Determinar el módulo de los vectores.

```{r}
# Respuesta a Determinar la suma y el producto de todos los elementos de u. 
u <- c(2,3,4)
v <- c(3,-4,8)
suma_u <- sum(u)
producto_u <- prod(u) 
```


```{r}
# Respuesta b.Calcular el máximo y mínimo de los elementos de v, así como el lugar donde están situados.
minimo <- which.min(u)
maximo <- which.max(u)
print(minimo)
print(maximo)
print(u[minimo])
print(u[maximo])


```


```{r}
# Respuesta c. Calcular el producto escalar de u y v.
producto_escalar <- u %*% v
print(producto_escalar)
```


```{r}
# Respuesta d. Determinar el módulo de los vectores.
modulo_u <- sqrt(u[1]**2+u[2]**2+u[3]**2)
modulo_u
```

6. Construir los vectores cuyos elementos sean: 

a. Los números naturales comprendidos entre el 10 y el 100. 
b. (-1, -0,8, -0.6,............, 1.6, 1.8, 2). 
 112
c. Desde el 1 hasta el 3 igualmente espaciados y con un total de 38 elementos


```{r}
#Respuesta a. Los números naturales comprendidos entre el 10 y el 100.
v_naturales <- seq(10, 100, 1)
v_naturales

```

```{r}
# Respuesta b. (-1, -0,8, -0.6,............, 1.6, 1.8, 2). 
vector_1 <- seq(-1, 2, 0.2)
vector_1
length(vector_1)
```

```{r}
# Respuesta c. Desde el 1 hasta el 3 igualmente espaciados y con un total de 38 elementos
vector_2 <- seq(1, 3, length.out = 38)
vector_2
length(vector_2)
```



7. Dados u=(1,2,3), v=(4,5,6)

a. Construir el vector (0,1,2,3) a partir de u. 
b. Construir el vector de elementos los de u y v 

```{r}
# Respuesta a. Construir el vector (0,1,2,3) a partir de u.
u = c(1,2,3)
v = c(4,5,6)
c(0,u)
```

```{r}
# Respuesta b. Construir el vector de elementos los de u y v 
c(u,v)
```


8. Construir un vector w con los cuadrados de los 15 primeros números naturales. 

a. Extraer el cuadrado de 7. 
b. Extraer los cuadrados de los elementos que van desde el 2 al 6 ambos inclusive. 
c. Extraer los cuadrados de los elementos que van desde el 7 al 13 ambos inclusive en sentido inverso 
d. Construir, a partir de w un vector con los cuadrados de 1, 3, 7,14.


```{r}
# 8. Construir un vector w con los cuadrados de los 15 primeros números naturales. a. Extraer el cuadrado de 7. 
w <- seq(1,15)**2
w[7]
```


```{r}
# b. Extraer los cuadrados de los elementos que van desde el 2 al 6 ambos inclusive.
w[2:6]
```


```{r}
# Respuesta c Extraer los cuadrados de los elementos que van desde el 7 al 13 ambos inclusive en sentido inverso 
w[13:7]
```

```{r}
# Respuesta d Construir, a partir de w un vector con los cuadrados de 1, 3, 7,14.
nuevo <- c(w[1],w[3],w[7],w[14])
nuevo
```


9. Consider a vector:
x <- c(4,6,5,7,10,9,4,15)

What is the value of:
c(4,6,5,7,10,9,4,15) < 7

a. TRUE, FALSE, TRUE, FALSE, FALSE, FALSE, TRUE, FALSE
b. TRUE, TRUE, TRUE, FALSE, FALSE, FALSE, TRUE, FALSE
c. FALSE, TRUE, TRUE, FALSE, FALSE, FALSE, TRUE, FALSE
d. TRUE, TRUE, TRUE, TRUE, TRUE, FALSE, TRUE, FALSE
e. TRUE, TRUE, TRUE, FALSE, FALSE, FALSE, TRUE, FALSE


```{r}
# Respuesta b. TRUE, TRUE, TRUE, FALSE, FALSE, FALSE, TRUE, FALSE

```


10. If
z <- 0:9
then what is the output from the following R-statements:

digits <- as.character(z)
as.integer(digits)

a. Error in subset. object 'z' not found
b. 0, 1, 2, 3, 4, 5, 6, 7, 8, 9
c. "NA", "NA", "NA", "NA", "NA", "NA", "NA", "NA", "NA"
d. "0", "1", "2", "3", "4", "5", "6", "7", "8", "9"
e. 0, 0, 0, 0, 0, 0, 0, 0, 0

```{r}
# Respuesta b. 0, 1, 2, 3, 4, 5, 6, 7, 8, 9
z <- 0:9

digits <- as.character(z)
digits
as.integer(digits)
```



11. Consider the vector:
x <- c(1,2,3,4)

What is the value of k for:
(x+2)[(!is.na(x)) & x > 0] -> k

a. 1, 2, 3, 4
b. 1, 4, 9, 16
c. Error: object 'k' not found
d. 3, 4, 5, 6
e. numeric(0)


```{r}
# Respuesta
x <- c(1,2,3,4)


(x+2)[(!is.na(x)) & x > 0] -> k
k
```


12. Opcional (Dataframe)
Consider the AirPassenger data set
data(AirPassengers)

Which statement will produce the following output?
##  [1] 112 118 132 129 121 135 148 148 136 119 104 118

a. AirPassengers[time(AirPassengers) >= 1949 & time(AirPassengers) < 1950, 12]
b. AirPassengers[AirPassengers >= 1949 & AirPassengers < 1950]
c. AirPassengers[time(AirPassengers) >= 1949 & time(AirPassengers) < 1950]
d. AirPassengers[AirPassengers >= 1949 & AirPassengers < 1950, 12]
e. c[[1]]

```{r}
# Respuesta
data("AirPassengers")
```



13. If
x <- c(2, 4, 6, 8)
and
y <- c(TRUE, TRUE, FALSE, TRUE)

What is the value of:
sum(x[y])

a. 20
b. 8
c. 14
d. NA

```{r}
# Respuesta c. 14
```




14. Consider the vector:
x <- c(34, 56, 55, 87, NA, 4, 77, NA, 21, NA, 39)
Which R-statement will count the number of NA values in x?
a. count(is.na(X))
b. length(is.na(x))
c. sum(is.na(x))
d. count(!is.na(x))
e. sum(!is.na(x))

```{r}
# Respuesta
x <- c(34, 56, 55, 87, NA, 4, 77, NA, 21, NA, 39)
sum(is.na(x))
```


15. If:
Age <- c(22, 25, 18, 20)
Name <- c("James", "Mathew", "Olivia", "Stella")
Gender <- c("M", "M", "F", "F")
then what is the R-code for getting the following output;
##   Age   Name Gender
## 1  22  James      M
## 2  25 Mathew      M

a.
DataFrame = data.frame(c(Age), c(Name), c(Gender))
subset(DataFrame, Gender == "M")

b.
DataFrame = data.frame(c(Age),c(Name),c(Gender))
subset(Gender=="M"), eval=FALSE 

c.
DataFrame = data.frame(Age,Name,Gender)
subset(DataFrame,Gender=="M")

d.
DataFrame = data.frame(c(Age,Name,Gender))
subset(DataFrame,Gender=="M")

```{r}
# Respuesta
Age <- c(22, 25, 18, 20)
Name <- c("James", "Mathew", "Olivia", "Stella")
Gender <- c("M", "M", "F", "F")
DataFrame = data.frame(c(Age), c(Name), c(Gender))
subset(DataFrame, Gender == "M")
DataFrame
```



16. Consider two vectors:
p <- c (3, 5, 6, 8)
and
q <- c (3, 3, 3)
What is the value of:

p+q
a. 6, 8, 6, 8
b. 6, 8, 0, 0
c. 6, 8, NA, NA
d. 3, 5, 6, 8 Warning message: In p+q : longer object length is not a multiple of shorter object length
e. 6, 8, 9, 11

```{r}
# Respuesta. e. 6, 8, 9, 11
p <- c (3, 5, 6, 8)
q <- c (3, 3, 3)
p+q
```



