---
title: "2_pra_rstudio_dataframes"
description: "Practicamos con los dataframes"
author: "Marco R. - NEOLAND"
date: "21/10/2019"
output: 
  html_document: 
    fig_caption: yes
    highlight: haddock
    number_sections: yes
    theme: cosmo
    toc: yes
---


1. Creamos un dataframe

```{r}
emp_id = c (1:5) 
emp_name = c("Rick","Dan","Michelle","Ryan","Gary")
salary = c(623.3,515.2,611.0,729.0,843.25)
start_date = as.Date(c("2012-01-01", "2013-09-23", "2014-11-15", "2014-05-11","2015-03-27"))
df <- data.frame(emp_id,emp_name,salary,start_date)

# employees =

```


2. Observaremos su estructura

```{r}
head(df)
```


3. Realizamos un resumen de los datos estadísticos

```{r}
summary(df)
```



4. Extraemos los dos primeros resultados

```{r}
head(df,2)
```


* * *


5. Cargamos el dataset iris y la guardamos en una nueva variable

```{r}
df_iris <- datasets::iris
```


6. Realizaremos los mismos puntos describiendo el total de filas y columnas, así como el total de observaciones.

```{r}
filas <- nrow(df_iris)
columnas <- ncol(df_iris)
```


7. Extraeremos solo los valores de "virginica"

```{r}
library(dplyr)
df_iris_virginica <- df_iris %>% 
  filter(Species=="virginica")
df_iris_virginica
```


8. Repetimos para "versicolor", solo el ancho y largo del pétalo

```{r}
df_iris_versicolor <- df_iris %>% 
  filter(Species=="versicolor") %>% 
  select(Petal.Length,Petal.Width)
df_iris_versicolor
```


9. Extraemos solo las observaciones de las filas 10 hasta la 20, del pétalo y sépalo de la specie "setosa"

```{r}
df_iris_setosa <- df_iris %>% 
  filter(Species=="setosa") 
df_iris_setosa2 <- df_iris_setosa[10:20,]
df_iris_setosa2
```



10. Extraemos solo los observaciones de la especie "virginica" donde el pétalo sea más largo de 3 y el ancho mayor de 1.50

```{r}
df_virgi <- df_iris %>% 
  filter(Species=="virginica" & Petal.Length > 3 & Petal.Width > 1.5)
df_virgi
```


11. Extraemos solo los observaciones todas las especies donde el pétalo sea más largo de 6.0 y el ancho mayor de 2.0

```{r}
df_todos <- df_iris %>% 
  filter(Petal.Length > 6.0 & Petal.Width > 2.0)
df_todos
```



12. 11. Extraemos solo los observaciones todas las especies donde el sépalo sea menor de largo de 4.0 y el ancho mayor de 3.0

```{r}
df_todos2 <- df_iris %>% 
  filter(Sepal.Length < 4.0 & Sepal.Width > 3.0)
df_todos2
```


* * * 

Cansado de las flores?

13. Cargamos el dataset desde la carpeta que vimos en aula el fichero movies.xls , cada hoja del fichero en una variable

```{r}
# Para importar un fichero podemos utilizar de momento, el botón del cuadrante environment (import dataset) y fichero excel



install.packages("readxl")
library(readxl)
df_1990 <- read_xls('movies.xls', sheet = "1900s")
df_2000 <- read_xls("movies.xls", sheet = "2000s")
df_2010 <- read_xls("movies.xls", sheet = "2010s")
```


14. Podemos realizar un pequeño exploratorio de este dataset? Si tenemos varias hojas deberíamos realizar por cada una de ellas

```{r}
# Exploracion de la primera pestaña 1990s
dim(df_1990)
summary(df_1990)
# Exploracion de la segunda pestaña 2000s
dim(df_2000)
summary(df_2000)
# Exploracion de la tercera pestaña 2010s
dim(df_2010)
summary(df_2010)
```


15. Seleccionaremos del fichero 2010, solo las películas realizadas en Alemania con duración superior a 150

```{r}
library(dplyr)
alemania_150 <- df_2010 %>%
  filter(Country == 'Germany', Duration > 150)
alemania_150
```


16. Ahora realizaremos un filtro solo para las peliculas del 2000, realizadas en España

```{r}
spain <- df_2000 %>%
  filter(Country == 'Spain')
spain
```


17. Cuántas películas existen en movie_1900 que superan las 3 horas?

```{r}
mas_3_horas <- df_1990 %>%
  count(Duration > 3)
mas_3_horas
```



18. Cuántas películas existen en movie_2000 que su score ha sido menor que 5 ? Enúmeralo por país.

```{r}
menor_5_USA <- df_2000 %>%
  count(Country == 'USA' & `IMDB Score` < 5)
menor_5_USA

menor_5_UK <- df_2000 %>%
  count(Country == 'UK' & `IMDB Score` < 5)
menor_5_UK

menor_5_Spain <- df_2000 %>%
  count(Country == 'Spain' & `IMDB Score` < 5)
menor_5_Spain
```


19. En los tres ficheros, puedes observar únicamente los paises presentes?

```{r}
paises_1990 <- df_1990 %>%
  select(Country) %>%
  arrange(desc(Country))
paises_1990

paises_2000 <- df_2000 %>%
  select(Country) %>%
  arrange(desc(Country))
paises_2000

paises_2010 <- df_2010 %>%
  select(Country) %>%
  arrange(desc(Country))
paises_2010
```


20. Y podemos realizar cuántas películas hay por páis en 1900, 2000, 2010 ?

```{r}
peliculas_USA <- df_2000 %>%
  count(Country == 'USA')
peliculas_USA

peliculas_UK <- df_2000 %>%
  count(Country == 'UK')
peliculas_UK

peliculas_Spain <- df_2000 %>%
  count(Country == 'Spain')
peliculas_Spain

```




